【裁判字號】    92,訴,947
【裁判日期】    920530
【裁判案由】    毒品危害防制條例
【裁判全文】
臺灣板橋地方法院刑事判決                          九十二年度訴字第九四七號
    公  訴  人  臺灣板橋地方法院檢察署檢察官
    被      告  甲○○
右列被告因違反毒品危害防制條例案件，經檢察官聲請簡易判決處刑（九十一年度毒
偵緝字第五○九號、九十二年度毒偵字第六四九號），本院認不得以簡易判決處刑，
逕適用通常程序判決如左：
    主  文
甲○○連續施用第一級毒品，累犯，處有期徒刑捌月，扣案海洛因貳包（驗餘淨重零
點肆陸公克）沒收銷燬之、注射針筒壹支沒收。
    事  實
一、甲○○曾於民國八十二年間，因犯竊盜罪經本院判處有期徒刑肆月，緩刑兩年確
    定。於八十六年間因違反肅清煙毒條例，經本院於八十六年八月二十日，以八十
    六年度訴字第二四九號判處有期徒刑三年二月，經臺灣高等法院駁回其上訴，於
    八十六年十一月二十六日確定。復於八十六年間，因違反藥事法、槍砲彈藥刀械
    管制條例、麻醉藥品管制條例，經本院於八十六年十月二十三日，以八十六年度
    訴字第二四五九號分別判處有期徒刑伍月、貳月、陸月，應執行有期徒刑一年。
    嗣經檢察官就違反麻醉藥品管制條例部分，提起上訴，臺灣高等法院於八十八年
    十一月三十日，以八十七年度上訴字第二一七號就違反麻醉藥品管制條例部分為
    免刑判決確定。另合併定其應執行刑為有期徒刑三年六月，於八十九年八月十一
    日縮短刑期假釋出獄，並於九十年十二月二十九日假釋保護管束期滿，且未經撤
    銷假釋，以已執行論。然於八十六年十二月初至八十七年四月六日間，甲○○因
    犯施用毒品案件，經強制戒治期滿，由台灣桃園地方法院於八十八年十月三十日
    以八十七年度訴字第五四八號為免刑判決確定。詎甲○○仍不知悔改，復於五年
    內再基於連續施用毒品之概括犯意，自九十一年三月十二日某時起至同年十月二
    十二日某時止，在臺北縣板橋市○○街四二一巷一號一樓家中或樹林市仁愛醫院
    五０二房廁所內，以將海洛因混入白水稀釋後，再以注射針筒注射入體內之方式
    ，連續施用第一級毒品海洛因多次，平均四、五天施用一次。嗣經警分別於九十
    一年三月十三日十四時許，在在桃園縣龜山鄉○○街與和平街口、九十一年七月
    二十六日十二時三十分許，在桃園縣龜山鄉○○村○○○路四十二號北基加油站
    廁所內、九十一年十月二十二日十一時許，在臺北縣樹林市○○路仁愛醫院內查
    獲，並分別扣得第一級毒品海洛因一小包毛重○‧三公克、第一級毒品海洛因一
    小包毛重○‧六公克、施用毒品器具注射針筒一支等物。經臺灣板橋地方法院檢
    察署檢察官依違反毒品危害防制條例第十條第一項之罪為由，聲請強制戒治，經
    本院以九十一年度毒聲字第二一四八號裁定，令入戒治處所施以強制戒治壹年。
二、案經桃園縣警察局龜山分局報由台灣桃園地方法院檢察署檢察官呈請台灣高等法
    院檢察署檢察長令轉及台北縣警察局樹林分局報請臺灣板橋地方法院檢察署檢察
    官偵查起訴。
    理  由
一、右揭犯罪事實，業據被告甲○○於本院審理時坦承不諱，而被告經警查獲時所採
    集之尿液經送桃園縣衛生局、行政院衛生署認可之臺灣檢驗科技股份有限公司，
    以ＥＩＡ酵素免疫分析法及ＧＣ／ＭＳ氣相層析質譜分析法鑑定結果，確呈嗎啡
    陽性反應，有桃園縣衛生局不法藥物尿液檢定書及該公司濫用藥物陽性檢體檢驗
    報告各一件（見九十一年度毒偵字第六六號偵查卷第三十九頁、九十一年度毒
    偵字第一九七四號偵查卷第三十三頁、九十二年度毒偵字第六四九號第九頁），
    而被告經警查獲時扣得之白色粉末二包（驗餘淨重分別為０‧０八、０‧三八公
    克），經法務部調查局以化學呈色法及氣相層析質譜儀分析法鑑驗結果，確認含
    有第一級第六項毒品海洛因成分，有法務部調查局九十一年四月三日、九十一年
    八月十九日調科壹字第八０００五一九八號、第00000000號鑑定通知書
    各一紙附卷可稽（見九十一年度毒偵字第六六號偵查卷第三十七頁、九十一年
    度毒偵字第一九七四號偵查卷第三十一頁）。並有第一級品海洛因二小包（驗餘
    淨重共零點肆陸公克）、注射針筒等物扣案可資佐證。
二、又被告曾因施用毒品案件，經強制戒治期滿後，由桃園地方法院於八十八年十月
    三十日，以八十七年度訴字第五四八號為免刑判決確定，而本件施用毒品犯行，
    復經本院九十一年度毒聲字第二一四八號裁定送令入戒治處所施以強制戒治，現
    仍於臺灣臺北戒治所強制戒治中等情。並有臺灣桃園地方法院八十七年度訴字第
    五四八號刑事判決書、本院九十一年度毒聲字第二一四八號刑事裁定書各一件及
    臺灣高等法院被告全國前案紀錄表等在卷足憑，其事證已臻明確，被告犯行洵堪
    認定，自應依法論科。
三、按海洛因係屬於毒品危害防制條例第二條第二項第一款規定之第一級毒品。被告
    施用海洛因之行為，係觸犯毒品危害防制條例第十條第一項之施用第一級毒品罪
    。又被告持有第一級毒品，進而施用，其持有行為應被高度之施用行為所吸收，
    故不另論罪。又被告先後多次施用第一級毒品行為，時間緊接，所犯罪名相同，
    顯係出於概括之犯意為之，為連續犯，依刑法第五十六條之規定以一罪論，並加
    重其刑。又被告曾於八十六年間因違反肅清煙毒條例、藥事法、槍砲彈藥刀械管
    制條例案件，經依序判處有期徒刑三年二月、五月及二月確定，定其應執行刑三
    年六月，於九十年十二月二十九日縮刑期滿執行完畢，有臺灣高等法院被告全國
    前案紀錄表在卷可稽，其於有期徒刑執行完畢，五年以內再犯本件有期徒刑以上
    之罪，為累犯，依刑法第四十七條規定加重其刑。並遞加重其刑。爰審酌被告雖
    有施用毒品之不良素行，其犯後能坦承其過，態度良好，核施用毒品屬於自殘行
    為，犯罪手段尚屬輕微、施用毒品之次數、所生危害，且已裁定令入戒治處所施
    以強制戒治一年等一切情狀，量處如主文所示之刑，以示懲儆。
三、扣案之海洛因二小包（驗餘合計淨重共０‧四六公克）為第一級毒品，應依毒品
    危害防制條例第十八條第一項前段沒收銷燬之。另扣案之注射針筒一支，為被告
    所有，且供施用第一級毒品所用之物，業據其供承在卷，爰依刑第三十八條第一
    項第二款宣告沒收。
據上論斷，應依刑事訴訟法第二百九十九條第一項前段，毒品危害防制條例第十條第
第一項、第十八條第一項前段，刑法第十一條前段、第五十六條、第四十七條、第三
十八條第一項第二款，判決如主文。
本案經檢察官林建中到庭執行職務。
中      華      民      國      九十二      年     五     月    三十    日
                                  臺灣板橋地方法院刑事第一庭
                                        法  官    潘  翠  雪
右正本證明與原本無異。
如不服本判決，應於判決送達後十日內，向本院提出上訴狀。
                                        書記官    張  成  龍
中      華      民      國      九十二      年     五     月    三十    日


司法院資訊處製作；財團法人民間司法改革基金會備份。
